【裁判字號】    97,交聲,1427
【裁判日期】    971027
【裁判案由】    聲明異議
【裁判全文】
臺灣高雄地方法院刑事裁定            97年度交聲字第1427號
原處分機關  交通部公路總局高雄區監理所
異  議  人
即受處分人  甲○○
上列受處分人因違反道路交通管理處罰條例案件，對於交通部公
路總局高雄區監理所於民國97年6 月23日以高監自裁字第裁80-B
Q0000000號違反道路交通管理事件裁決書所為之處分聲明異議，
本院裁定如下：
    主  文
異議駁回。
    理  由
一、原處分意旨略以：異議人即受處分人甲○○（下稱異議人）
    駕駛車牌號碼2317-FY 號自用一般小客車（下稱系爭自小客
    車），於民國97年4 月13日凌晨4 時22分許，於高雄市○○
    ○路，確有與共計約50、60部機車及自小客車競駛，明顯有
    危險駕駛之行為，經舉發單位高雄市政府警察局三民分局第
    二分局員警駕車在後尾隨並以錄影方式蒐證，遂以異議人有
    競駛之情形為由，依違反道路交通管理處罰條例第43條第3
    項、第5 項（裁決書漏裁第5 項）之規定掣單舉發，嗣異議
    人提出申訴，經原處分機關函請舉發單位調查結果，仍認異
    議人確有前開違規行為，原處分機關乃依上開條文、違反道
    路交通管理事件統一裁罰基準及處理細則（下稱處理細則）
    第43條、第44條及第67條等規定，於97年6 月23日以高監自
    裁字第裁80 -BQ0000000 號違反道路交通管理事件裁決書裁
    處異議人罰鍰3 萬元，吊扣駕駛執照，3 年內禁考，施以道
    安講習在案。
二、聲明異議意旨略以：異議人當天擺完夜市後去榮民總醫院對
    面的釣蝦場，之後要回高雄市三民區○○○路住處，途中就
    遇到多部機車及自小客車，當時異議人是被擠在車陣中間，
    但並沒有危險駕駛之行為，爰聲明異議請求撤銷原處分等語
    。
三、按汽車駕駛人，駕駛汽車有2輛以上之汽車在道路上競駛者
    ，處駕駛人新台幣3 萬元以上9 萬元以下罰鍰，並當場禁止
    其駕駛及吊銷其駕駛執照，及應接受道路安全講習。道路交
    通管理處罰條例第43條第3 項及第43條第5 項，分別定有明
    文。
四、經查：
    (一)異議人於上揭時間確有駕駛系爭自小客車於高雄市○○○
      路路段，且當時確有飆車車隊多人亦駕駛自小客車及騎乘
      機車同時行經該路段之事實，業據異議人於本院調查中自
      承不諱（參見本院卷第47頁），核與證人即本件舉發員警
      乙○○於本院審理中所結證之情節相符（參見本院卷第44
      頁至46頁），亦經本院當庭勘驗現場蒐證錄影光碟確認屬
      實，有本院勘驗筆錄在卷可稽（參見本院卷第42頁），復
      有上開蒐證錄影光碟內容翻拍照片3 幀（參見本院卷第56
      、57頁）及飆車路線圖1 份（參見本院卷第50頁）附卷可
      參，足堪認定確屬實情。
    (二)至異議人雖以前揭情詞置辯。惟查，異議人於上揭時、地
      確有駕駛系爭自小客車與其他飆車車隊成員共同在道路上
      競駛乙情，業據證人乙○○於本院調查中具結證稱：本件
      交通違規係由伊所舉發，當天我與另1 位同事一起執行取
      締危險駕駛勤務，我在鼎山路及大昌路口看到飆車族集結
      在大昌與鼎山路口之中油加油站，約有50、60部車，支援
      警力尚未到之前，飆車族車隊就從加油站出發，飆車族車
      隊沿大昌路往民族路方向，佔據整個大昌路車道，我們就
      尾隨錄影，於大昌路上系爭自小客車一直在車隊內，車速
      超過60公里，因為當時我開車，我一定要跟飆車族車隊跟
      得很近，不然拍不到，所以我知道車速超過60公里，當時
      凌晨4 點多，街頭沒有什麼車。系爭自小客車一直在飆車
      族車隊中，正常人遇到飆車族車隊會打方向燈靠右脫離車
      隊，不可能跟在車隊中。當時絕對有時間讓系爭自小客車
      慢慢靠右停車，錄影帶中對向車道的無辜路人也是慢慢靠
      右，所以絕對夠時間讓系爭自小客車靠右行駛，也有空間
      讓系爭自小客車靠右，因為現場路上沒有人違規停車。系
      爭自小客車是在明誠路靠近民族路的位置被警方攔下來的
      ，攔下來時我馬上趕到，我就登記車內的5 個人名字等語
      明確（參見本院卷第44至46頁），並有證人乙○○當庭提
      出之飆車路線圖1 份附卷可佐（參見本院卷第50頁）；而
      經本院當庭勘驗前揭蒐證錄影光碟內容，於該日4 時22分
      22秒時，系爭自小客車出現於鏡頭中，其前後均有其他自
      小客車，且該日4 時22分23秒及該日4 時22分50秒系爭自
      小客車前右方尚有空間，無停車車輛阻礙，該日4 時22分
      26秒有對向行駛中之車輛靠右停於路邊，有本院前揭勘驗
      筆錄在卷可稽（參見本院卷第46、47頁），亦核與證人乙
      ○○前揭結證情節一致，已足見證人乙○○前揭所述顯然
      非虛。參以證人乙○○與異議人間，不僅未有任何怨隙，
      且係毫不相識之人，衡情證人應無設詞攀誣，或是虛構違
      規事實以陷害異議人之理。何況警員執行公務時，本身即
      受有行政懲處責任之監督，且其到庭具結作證，更係以刑
      事責任擔保其證言之真實性，故證人乙○○之上開證述內
      容，以及其所記錄舉發之本件違規事實，經核應無不可採
      信之處。
   (三) 另異議人於本院調查時稱其在飆車車隊內約經過5 、6 個
      路口（參見本院卷第47頁），衡諸常情，一般人駕駛自小
      客車於道路，倘遇有飆車車隊靠近，為避免夾雜於飆車車
      隊中發生危險，通常係放慢速度漸往路邊停靠或於交岔路
      口趁機離開，然異議人卻係混雜於飆車車隊中前進5 、6
      個路口，未往路邊停靠或於交岔路口趁機離開，足見異議
      人前揭所辯諸詞，不惟與事實不符，亦與常情顯然有違，
      自難遽以採信為真。
五、綜上所述，異議人駕駛系爭自小客車，於前揭時、地既確有
    與飆車車隊人員共同以佔據車道競駛，係違反處罰條例第43
    條第3 項、5 項之規定，已如前述。揆諸上開規定，原處分
    機關據此引用前開法條第43條第3 項、第5 項，裁處異議人
    罰鍰3 萬元，吊扣駕駛執照，3 年內禁考，並吊扣汽車牌照
    3 個月，經核並無不當。是以，本件異議人之異議為無理由
    ，應予駁回。
六、據上論斷，應依道路交通管理處罰條例第87條、道路交通案
    件處理辦法第19條，裁定如主文。
中    華    民    國    97    年    10    月    27    日
                  交通法庭  法  官  吳芝瑛
以上正本證明與原本無異。
如不服本裁定，應於收受送達後5 日內向本院提出抗告狀。
中    華    民    國    97    年    10    月    28    日
                            書記官  林麗文


司法院資訊處製作；財團法人民間司法改革基金會備份。
